【裁判字號】    94,易,1101
【裁判日期】    950127
【裁判案由】    竊盜
【裁判全文】
臺灣臺南地方法院刑事判決              94年度易字第1101號
公  訴  人  臺灣臺南地方法院檢察署檢察官
被      告  戊○○
上列被告因竊盜案件，經檢察官提起公訴（九十四年度偵字第一
二一二０號）及移送併辦（九十四年度偵字第一五０一六號、第
一四四一六號、九十五年度偵字第六四七號），被告於本院調查
時為有罪之陳述後，經本院裁定以簡式審判程序審理，判決如下
：
    主  文
戊○○犯連續攜帶兇器竊盜罪，處有期徒刑壹年。
    事  實
一、戊○○於民國九十三年間方因竊盜罪，經本院判處拘役五十
    日確定，於九十四年三月二十七日執行完畢，仍不知悔改，
    竟再意圖為自己不法之所有，基於概括之犯意，而為下列竊
    盜行為：
(一)、九十四年八月二十八日下午三時三十分許，騎乘車牌號碼Ｕ
    ＯＺ－４９８號輕型機車，至台南市○○路○段三百五十巷
    四十七號「健宏金屬門窗有限公司」前，見該公司大門未關
    ，便侵入該公司內（侵入住居部分未據告訴），並隨手拾起
    放置在該公司地上足以傷害他人生命身體之兇器螺絲起子一
    把，以該兇器撬開該公司之櫃子（毀損部分未據告訴），竊
    取放置在櫃子內之震動機二枝、電鑽四支、研磨機一支及電
    鋸一台等物品，得手後旋將所竊得之物品放置在其所騎乘之
    上開輕型機車上離去，嗣經警據報後循線查獲。
(二)、九十四年十月四日下午十二時二十五分許，駕駛車號四九三
    七─ＧＪ號自小客車，搭載不知情之許福信，前往台南市○○路○段六一巷二一號前，竊取己○○置於其車號二六九七
   ─ＬＷ號自小貨車內之電鎖三支、電鋸及手持式砂輪機一支
   ，得手後隨即駕車逃離現場。嗣經警循線查悉上情。
(三)、九十四年十一月二十六日十八時三十分許，駕駛車號上開機
    車，途經台南市○○街九十九巷三十六號前，見丙○○所有
    之研磨機、電鑽及攻牙機各壹台，置於車號ＵＫ─五七四七
    自小貨車內，無人看顧，竟意圖為自己不法所有，徒手竊取
    上開工具機，戊○○得手後準備離開之際，旋遭丙○○發現
    而當場逮捕。
(四)、九十四年十二月二十三日下午一時五分許，騎乘車號ＵＯＺ
    ─四九八號輕型機車，前往台南縣永康市○○里○○街一一
    ○號空地旁，見庚○○置於其所有車號ＴＣ─二三七九號自
    小貨車內之工具箱未上鎖，趁無人注意之際，竊取該工具箱
    內之電鑽及鋸台各一台（價值共約新台幣一萬一千四百元）
    等物品。嗣戊○○得手後，旋將所竊得之物品放置在前開機
    車之腳踏板上而欲離去之際，適為庚○○當場發覺，隨即上
    前制止戊○○離去，並報警處理，而循線查獲上情。
二、案經台南市警察局第三分局、第五分局、台南縣警察局永康
    分局報請臺灣臺南地方法院檢察署檢察官偵查起訴及移送併
    案審理。
        理  由
一、訊據被告就附表所示之竊盜犯行，均坦白承認，核與被害人
    人丁○○、丙○○、己○○、庚○○及證人許榮謀、張淑林
    、許福信、甲○○等人證述相符，復有扣押物品目錄表一紙
    、扣押書二紙、現場照片十六張、錄影翻拍照片影本一張在
    卷可參。另查被告於犯罪事實(一)行竊部分，被告自承係持螺
    絲起子撬開該櫃子行竊，而一般市售螺絲起子均係金屬製成
    ，質堅銳利，再觀察該櫃子上之鎖經撬開後受損之情形，足
    證被告所持用之螺絲起子，客觀上可傷害人之生命、身體，
    可供兇器使用，應無疑問。綜上證據，被告犯行洵堪認定，
    應予依法論科。
二、核被告就犯罪事實(一)部分所為係犯刑法第三百二十一條第一
    項第三款攜帶兇器竊盜罪，餘所為係犯同法第三百二十條第
    一項之普通竊盜罪。其先後四次竊盜犯行，時間緊接，犯罪
    構成要件相同，顯係基於概括犯意為之，應依連續犯規定論
    以情節較重之犯罪事實(一)部分之攜帶兇器竊盜罪，並加重其
    刑。犯罪事實(二)、(三)、(四)部分之犯行，未據檢察官起訴，惟
    經檢察官移送併辯，與已起訴部分有連續犯裁判上一罪關係
    ，本院自得併予審理，附此敘明。爰審酌被告方因竊盜案件
    ，經本院判處拘役五十日確定，於九十四年三月二十七日執
    行完畢，此有臺灣高等法院被告前案紀錄表在卷可參，未滿
    六個月即再著手竊取他人財物，且其中犯罪事實(二)、(三)、(四)
    且係經查獲後再犯，足證其漠視法令及他人之財產。再參諸
    被告所行竊之物品，均係工具機具，亦證其係有計劃蓄意行
    竊，被告辯稱係為偷取工具修繕住處，並不可採。另審酌被
    告犯罪之目的、次數、手段、所竊財物價值、品行、所生之
    危害及犯罪後之態度等一切情狀，量處如主文所示之刑，以
    示懲儆。被告行竊所用之螺絲起子，並未扣案，復非被告所
    有，不符沒收之法定要件，爰不諭知宣告沒收。
三、據上論斷，應依刑事訴訟法第二百七十三條之一第一項、第
    二百九十九條第一項前段，刑法第五十六條、第三百二十一
    條第一項第三款，判決如主文。
本案經檢察官乙○○到庭執行職務。
中    華    民    國    95    年    1    月    27    日
                  刑事第五庭    法  官  鄧希賢
以上正本證明與原本無異。
如不服本判決，應於判決送達後10日內，向本院提出上訴狀。
                                書記官  張宜柔
中    華    民    國    95    年    1     月    27    日
附錄本案論罪科刑法條全文:
中華民國刑法第321條
犯竊盜罪而有左列情形之一者，處 6 月以上、 5 年以下有期徒
刑：
一  於夜間侵入住宅或有人居住之建築物、船艦或隱匿其內而犯
之者。
二  毀越門扇、牆垣或其他安全設備而犯之者。
三  攜帶兇器而犯之者。
四  結夥三人以上而犯之者。
五  乘火災、水災或其他災害之際而犯之者。
六  在車站或埠頭而犯之者。
前項之未遂犯罰之。


司法院資訊處製作；財團法人民間司法改革基金會備份。
